臺灣高等法院高雄分院刑事判決　　　　96年度上訴字第1294號
上　訴　人　臺灣高雄地方法院檢察署檢察官
被　　　告　甲○○
　　　　　　　　　　（現另案於高雄分監執行中）
上列上訴人因被告違反毒品危害防制條例案件，不服臺灣高雄地
方法院96年度訴字第1644號中華民國96年5 月15日第一審判決（
起訴案號：臺灣高雄地方法院檢察署96年度毒偵字第2620號，移
送併辦案號：同檢察署96年度毒偵字第5091號），提起上訴，本
院判決如下：
    主  文
原判決撤銷。
甲○○施用第一級毒品，累犯，處有期徒刑壹年。
    事  實
一、甲○○於民國（以下同）92年間，因施用毒品案件，經臺灣
    高雄地方法院以92年度毒聲字第3590號裁定送觀察、勒戒，
    於92年6 月19日因無繼續施用毒品傾向釋放，並經臺灣高雄
    地方法院檢察署檢察官以92年度毒偵字第3578號為不起訴處
    分確定，再於93年間因施用毒品、竊盜、施用毒品案件，經
    臺灣高雄地方法院先後以93年度訴字第633 號、93年度簡字
    第2172號、93年度訴字第2742號判決，分別判處有期徒刑7
    月、4 月及8 月確定，於93年8 月12日入監接續執行，於94
    年12月19日假釋出監，於95年3 月29日假釋期滿未經撤銷視
    為執行完畢（構成累犯），嗣再因施用第一級毒品案件，經
    臺灣高雄地方法院以96年度訴字第227 號判決，判處有期徒
    刑9 月確定（現在監執行中），竟仍不知悔改，明知海洛因
    係毒品危害防制條例第2 條第2 項第1 款明定之第一級毒品
    ，不得施用或持有，仍於前述觀察、勒戒執行完畢後5 年內
    ，基於施用第一級毒品海洛因之犯意，自96年2 月2 日下午
    2 時許，在高雄市○○區○○街22巷2 號住處，以針筒注射
    方式，施用第一級毒品海洛因1 次，嗣因為毒品列管人口，
    於96年2 月3 日經警通知定期採尿後送驗結果，呈毒品海洛
    因代謝後之嗎啡陽性反應，始知上情。詎其仍無法戒絕，仍
    繼續施用毒品，平均每星期約施用1 次，又於同年（96年）
    3 月13日晚上10時30分許，在其前開住處，再施用第一級毒
    品海洛因，又被查獲。
二、案經高雄市政府警察局小港分局移送臺灣高雄地方法院檢察
    署檢察官偵查起訴，及前開分局移送同署檢察官函請併辦。
    理  由
一、按除被告所犯為死刑、無期徒刑、最輕本刑為3 年以上有期
    徒刑之罪或高等法院管轄第一審案件者外，於已經被告就被
    訴事實為有罪之陳述時，經審判長告知被告簡式審判程序之
    旨，並聽取公訴人及被告甲○○之意見後，依刑事訴訟法第
    273 條之1 第1 項之規定，裁定進行簡式審判程序，先此敘
    明。
二、上揭施用毒品海洛因之事實，業據被告甲○○於警詢、原審
    及本院審理中坦承不諱，又被告甲○○為警查獲，經採尿送
    驗後，呈毒品海洛因代謝後之嗎啡陽性反應，有正修大學超
    微量研究科技中心於96年3 月1 日、96年3 月28日出具之尿
    液檢驗報告2 紙附卷可稽。又前經觀察、勒戒執行完畢釋放
    後，5 年內再犯第10條施用毒品之罪，檢察官應依法追訴，
    毒品危害防制條例第20條、第23條規定甚明，本件被告甲○
    ○前因施用毒品案件，經臺灣高雄地方法院以92年度毒聲字
    第3590號裁定送觀察、勒戒，因無繼續施用毒品傾向，於92
    年6 月19日釋放，並經檢察官以92年度毒偵字第3578號為不
    起訴處分確定，其於上開強制戒治完畢戒斷後，5 年內再犯
    本件施用毒品案件，顯見被告甲○○確有在上揭時地施用毒
    品海洛因之行為甚明，是被告甲○○上開自白與事實相符，
    事證明確，其犯行已堪認定。
三、按海洛因，為毒品危害防制條例第2 條第2 項第1 款，依其
    成癮性、濫用性及對社會危害性所分級管制之第一級毒品。
    核被告甲○○所為，係犯毒品危害防制條例第10條第1 項之
    施用第一級毒品罪。被告甲○○持有第一級毒品海洛因後進
    而施用，其持有之低度行為，應為施用之高度行為所吸收，
    不另論罪。被告甲○○於96年3 月13日晚上10時30分許，在
    其前開住處，再施用第一級毒品海洛因部分雖未據起訴，惟
    其於月餘一連被查獲2 次施用海洛因，且期間內每星期均有
    施用海洛因，已據被告甲○○陳明，其相隔約未久又第2 次
    被查獲，應認有集合犯之一罪關係，亦為起訴效力所及，本
    院自得一併審究。再被告甲○○前因施用毒品、竊盜、施用
    毒品案件，經臺灣高雄地方法院先後以93年度訴字第633 號
    、93年度簡字第2172號、93年度訴字第2742號判決，各判處
    有期徒刑7 月、4 月及8 月確定後接續執行，於94年12月19
    日假釋出監，而於95年3 月29日假釋期滿執行完畢，有臺灣
    高等法院被告前案紀錄表在卷足參，其於5 年以內再故意犯
    本件有期徒刑以上之罪，依刑法第47條第1 項規定，構成累
    犯，應予加重其刑。
四、原審予以論科，固非無見，惟查原審就被告甲○○第2 次於
    96年3 月13日又被查獲施用海洛因部分未及審究，尚有未洽
    ，檢察官上訴請求就被告甲○○於96年3 月13日又被查獲施
    用海洛因部分併案審判，為有理由，原判決自應予撤銷改判
    。審酌被告甲○○前因施用毒品案件，經送觀察、勒戒、強
    制戒治，並經判決處刑執行完畢後，仍不愛惜機會戒除毒癮
    ，再為本件犯行，顯見其不知悔改，自制力不佳，惟念其犯
    後坦承犯行，及其施用毒品係戕害自己之身心健康，並未危
    害他人，犯後坦承認錯態度尚佳等一切情狀，爰量處有期徒
    刑1 年。
據上論結，應依刑事訴訟法第369 條第1 項前段、第364 條、第
299 條第1 項前段，毒品危害防制條例第10條第1 項，刑法第11
條、第47條第1 項，判決如主文。
本案經檢察官林應華到庭執行職務。
中　　華　　民　　國　　96　　年　　7 　　月　　9 　　日
            刑事第六庭  審判長法  官  王憲義
                              法  官  李璧君
                              法  官  張盛喜
以上正本證明與原本無異。
如不服本判決應於收受本判決後10日內向本院提出上訴書狀，其
未敘述上訴理由者，並得於提起上訴後10日內向本院補提理由書
狀（均須按他造當事人之人數附繕本）「切勿逕送上級法院」。
中　　華　　民　　國　　96　　年　　7 　　月　　10　　日
                              書記官  林明威
附錄本件判決論罪科刑法條：
毒品危害防制條例第10條第1 項
施用第一級毒品者，處6 月以上5 年以下有期徒刑。
